# 关于核销其他应收款的问题

提问人：caogaopan001 时间：2013-05-21 09:16:35
各位网友，请教一个问题：A公司在其他应收款列支了一个项目的前期费用，总计 120 万，现在这个项目已经停滞，其他应收款中列支的这部分费用准备做坏账核销，请问需要哪些手续？ 谢谢

回答人：chenyiwei
当初该项目的前期费用通过“其他应收款”核算是否合适？当初发生此类前期费用时，项目最终能否上马是否即已具有重大的不确定性？如果是，则当初合理的做法应当是在这些前期费用发生时直接费用化。建议将此处其他应收款的核销作为一项前期差错更正处理，因为估计难以按照财企[2002]513号对应收款项帐务核销应取得证据的规定，取得所需的核销证据。

提问人：沉默羔羊 时间：2013-12-11 09:54:53
国企如果要核销应收款项的话，有没有什么特殊规定呢？

回答人：chenyiwei
按照国资委的减值准备财务核销（ 2005 年 67 号文）等相关规定的条件和程序办理。